臺灣高雄地方法院刑事判決　　　　　　96年度訴更一字第53號
公　訴　人　臺灣高雄地方法院檢察署檢察官
被　　　告　乙○○
　　　　　　　　　　（現於臺灣高雄第二監獄執行中）
上列被告因違反毒品危害防制條例案件，經檢察官提起公訴（96
年度毒偵字第2405號），本院以96年度訴字第2706號判決施用第
二級毒品部分免訴，經檢察官提起上訴，臺灣高等法院高雄分院
以96年度上訴字第1909號將原判決撤銷，發回本院更審，本院以
簡式審判程序審理，判決如下：
    主  文
乙○○施用第二級毒品，累犯，處有期徒刑伍月，如易科罰金，
以新臺幣壹仟元折算壹日；減為有期徒刑貳月又拾伍日，如易科
罰金，以新臺幣壹仟元折算壹日。扣案之甲基安非他命參包（均
含包裝袋。驗餘合計淨重玖點零陸捌公克）均沒收銷燬之；塑膠
鏟管參支、吸食器貳組，均沒收之。
    事  實
一、乙○○前因施用毒品案件，經本院以90年度毒聲字第4209號
    裁定令入戒治處所施以強制戒治，於民國91年2 月8 日因續
    執行徒刑出所，所餘戒治期間於91年7 月9 日屆滿，強制戒
    治執行完畢釋放後，5 年內又因施用毒品案件，經本院以94
    年度易字第1042號判處有期徒刑6 月確定，並於94年9 月29
    日易科罰金執行完畢。
二、猶未戒除毒癮，另基於施用第二級毒品之犯意，於96年2 月
    15日上午10時許（起訴書誤載自95年5 月間某日起，業經檢
    察官當庭更正），在臺南縣歸仁鄉○○村○○路○ 段558 號
    3 樓住處（起訴書漏載施用地點）內，以放入吸食器內點燃
    後，吸嗅所生氣體之方式，施用第二級毒品甲基安非他1 次
    。嗣於同日下午6 時許，在高雄縣岡山鎮○○○路79之5 號
    「萊爾富超商」前，因另案通緝為警逮捕，並在其所駕駛之
    車號P6－1723號自用小客車內扣得第二級毒品甲基安非他命
    1 包（毛重8.9 公克），及其所有供舀取甲基安非他命施用
    之自製塑膠鏟管3 支。復經其同意前往上址住處搜索，另扣
    得甲基安非他命2 包（合計毛重1.3 公克），及其所有供施
    用甲基安非他命所用之吸食器2 組，並經採尿送驗後，查悉
    上情。
三、案經內政部警政署高雄港務警察局移送臺灣高雄地方法院檢
    察署檢察官偵查起訴。
    理  由
一、本件被告乙○○所犯為死刑、無期徒刑、最輕本刑為3 年以
    上有期徒刑以外之罪，其於準備程序中，就被訴事實為有罪
    之陳述，經本院告知簡式審判程序之旨，並聽取檢察官及被
    告之意見後，合議庭認宜進行簡式審判程序，爰依刑事訴訟
    法第273 條之1 第1 項規定，裁定由受命法官獨任進行簡式
    審判程序，合先敘明。
二、前揭事實，業據被告於本院審理中坦白承認，且其於查獲時
    經警採尿送驗結果，確呈甲基安非他命陽性反應，有高雄市
    立凱旋醫院尿液檢驗報告1 份在卷可稽（警卷第23頁）。扣
    案之白色結晶3 包經送驗結果，均屬第二級毒品甲基安非他
    命（驗餘合計淨重9.068 公克），亦有同醫院檢驗鑑定書1
    份在卷可參（警卷第24頁）。此外，復有塑膠鏟管3 支、吸
    食器2 組扣案為憑。被告自白既有前開卷證可佐，自堪採信
    。
三、被告前有如事實欄第1 段所示經強制戒治執行完畢釋放後，
    5 年以內因再犯施用毒品罪，經本院判處徒刑並已執行完畢
    等情，有臺灣高等法院被告前案紀錄表1 份在卷可據。被告
    既曾於強制戒治執行完畢釋放後5 年內再犯，且經法院判處
    罪刑確定，本次被告又於96年2 月15日因施用毒品為警查獲
    ，即非屬毒品危害防制條例第20條第3 項所定強制執行完畢
    釋放後「5 年後再犯」之情形，檢察官依毒品危害防制條例
    第23條第2 項之規定予以追訴，自屬適法。又被告本次施用
    海洛因之時間係於96年2 月15日，雖其前已因於95年4 月18
    日施用海洛因為警查獲，並經本院以95年度易字第1531號判
    處有期徒刑6 月確定，惟其先後2 次施用第二級毒品之犯行
    ，分屬各自獨立之犯罪，並非單一評價之實質上或裁判上一
    罪，在刑法連續犯廢除後，複數行為即應回歸數罪併罰之法
    律評價，檢察官本件起訴之犯罪事實，即非前開確定判決效
    力所及，本院自應予以審理，並為實體判決。
四、核被告所為，係犯毒品危害防制條例第10條第2 項之施用第
    二級毒品罪。其於施用前後，持有甲基安非他命之低度行為
    ，應為施用之高度行為所吸收，不另論罪。又被告前有上開
    犯罪科刑及執行情形，已如前述，其於受徒刑之執行完畢後
    ，5 年以內故意再犯本件有期徒刑以上之罪，為累犯，應依
    刑法第47條第1 項之規定加重其刑。爰審酌被告前因施用毒
    品案件，經強制戒治及徒刑執行完畢後，仍未能徹底戒除毒
    癮，再犯本件施用毒品罪，顯然欠缺戒毒決心，有再度入監
    矯治之必要；惟念及施用毒品究屬戕害自己身心之行為，尚
    未危害他人，反社會性程度不高，及其犯後坦承犯行，態度
    尚稱良好等一切情狀，量處如主文前段所示之刑，並參酌本
    件情節及被告經濟之情況，諭知易科罰金之折算標準，以資
    儆懲。又被告本件犯罪時間係96年2 月15日，尚在96年4 月
    24日以前，所犯之罪合於中華民國96年罪犯減刑條例所定減
    刑要件，應就所犯上開之罪，減其刑期2 分之1 ，即減為如
    主文後段所示之刑，並諭知同前之易科罰金折算標準。
五、扣案甲基安非他命共3 包，均應依毒品危害防制條例第18條
    第1 項前段規定沒收銷燬之；其包裝袋上因殘有微量甲基安
    非他命難以析離，爰整體視同毒品併依前開規定沒收銷燬之
    。鑑驗損耗部分因已滅失，不另宣告沒收銷燬。扣案之塑膠
    鏟管3 支、吸食器2 組，均屬被告所有供施用甲基安非他命
    所用之物，業據其供明在卷，均應依刑法第38條第1 項第2
    款之規定宣告沒收之。至扣案之第一級毒品海洛因1 包、電
    子磅秤1臺、空夾鏈袋1包、注射針筒2 支等物，均無證據足
    認與本件施用第二級毒品犯行有關，爰均不予宣告沒收。
六、至本件起訴書所載施用第一級毒品部分，業經本院96年度訴
    字第2706號判決後未經上訴而告確定，附此敘明。
據上論斷，應依刑事訴訟法第273 條之1 第1 項、第299 條第1
項前段，毒品危害防制條例第10條第2 項、第18條第1 項前段，
刑法第11條、第47條第1 項、第41條第1 項前段、第38條第1 項
第2 款，中華民國96年罪犯減刑條例第2 條第1 項第3 款、第7
條，判決如主文。
本案經檢察官甲○○到庭執行職務。
中　　華　　民　　國　　96　　年　　12　　月　　31　　日
　　　　　　　　　刑事第六庭    法　官　林柏壽
以上正本證明與原本無異。
如不服本判決應於收受本判決後10日內向本院提出上訴書狀，並
應敘述具體理由，如未敘述上訴理由者，應於上訴期間屆滿後20
日內補提理由書狀於本院（均須按他造當事人之人數附繕本）「
切勿逕送上級法院」。
中　　華　　民　　國　　96　　年　　12　　月　　31　　日
                                書記官  林國龍
附錄本案論罪科刑法條：
毒品危害防制條例第10條第2 項
施用第二級毒品者，處3 年以下有期徒刑。
